# 08 年的股权转让损失， 2010 年可以税前扣除吗

提问人：柠柠檬 时间：2011-03-28 23:01:47
这个问题可以在这里问不？主要是很想听听陈老师怎么讲。:loveliness:
[ 本帖最后由 柠柠檬 于 2011-3-28 23:03 编辑 ]

回答人：chenyiwei
赞同楼上网友的意见。另外，根据国税发[2009]88号文件第三条规定，企业发生的上述资产损失，应在按税收规定实际确认或者实际发生的当年申报扣除，不得提前或延后扣除。因各类原因导致资产损失未能在发生当年准确计算并按期扣除的，经税务机关批准后，可追补确认在损失发生的年度税前扣除，并相应调整该资产损失发生年度的应纳所得税额。调整后计算的多缴税额，应按照有关规定予以退税，或者抵顶企业当期应纳税款。
另外，请对照财税[2009]57号文、国税发[2009]88号文和当地税务机关的有关规定，判断该项股权损失是否属于可以税前扣除的损失，尤其关注能否获取税法规定的税前扣除证据。

回答人：chenyiwei
当年没有抵扣完的投资资产损失构成年末的未弥补税务亏损,可按规定向后结转弥补 5 年。